---
title: "R Notebook"
output: html_notebook
---

```{r}
library(tidyverse)
library(magrittr)
library(sf)
library(tmap)
```

```{r}
Viajes <- read.table("https://raw.githubusercontent.com/orlando-sabogal/Encuesta-Matriz-OD-Pereira-2017/master/BasesDeDatos/06_Viajes.txt", sep = ";", header = TRUE)

Viajes %<>% mutate(FactorExpansion = str_replace_all( F_EXP, ",", ".")) %>% 
  mutate(FactorExpansion = as.numeric(FactorExpansion))
```

```{r}
Modo <- tibble(
  M_PRINCIPAL = c( seq(1,12), seq(20,25) ,30),
  Modo = c("Megabus Troncal", "Megabus Alimentador", 
           "Bus Urbano", "Bus Intermunicipal", "Bus EscaleraChiva", "CamperoJeep", 
           "Taxi", "Transporte Escolar", "Bus PrivadodeEmpresa", 
           "Transporte Individual por APP", "Mototaxi", "Motocarro de PasajeroCarga",
           "Bicicleta", "Bicicleta con Motor", 
           "Moto Conductor", "Moto Pasajero",
           "Vehiculo Privado Conductor", "Vehiculo Privado Pasajero",
           "A pie"))
```

```{r}
Viajes %<>% left_join(Modo) %>% 
  filter(Modo %in% c("CamperoJeep", "Taxi", "Transporte Individual por APP", "Mototaxi", "Motocarro de PasajeroCarga", "Bicicleta con Motor", "Moto Conductor", "Moto Pasajero",
           "Vehiculo Privado Conductor", "Vehiculo Privado Pasajero" ))
```


```{r}
ZonasUrbanas <- st_read("ZatsPereiraDosquebradas/ZatsPereiraDosquebradas.shp")
ZonasUrbanas <- st_transform(ZonasUrbanas, 4326)
```

```{r}
ParesOD <- Viajes %>% group_by(ZAT_INI, ZAT_FIN) %>% 
  summarise(ViajesEncuesta = n(), ViajesEsimados = sum(FactorExpansion, na.rm = TRUE))
```

```{r}
ParesOD %<>% filter(ZAT_INI %in% ZonasUrbanas$ZONA) 
ParesOD %<>% filter(ZAT_FIN %in% ZonasUrbanas$ZONA) 
```

En total la encuesta logra registrar `r dim(ParesOD)[1]` pares origenes-destino para la zona urbana que queremos analizar. Esto quiere decir que, si queremos usar 10 viajes aleatorios entre cada par OD, en total se necesitan `r dim(ParesOD)[1]*10L` consultas a la API de Uber. 


##Algunas notas sobre los datos

De los `r dim(ParesOD)[1]` es importante resaltar la siguiente información:

- En total hay `r dim( ParesOD %>% filter(ViajesEncuesta == 1) )[1]` pares que en la encuesta solamente reportan **1** viaje.
- En total hay `r dim( ParesOD %>% filter(ViajesEncuesta == 2) )[1]` pares que en la encuesta solamente reportan **1** viaje.
- En total hay `r dim( ParesOD %>% filter(ViajesEncuesta > 10) )[1]` pares que en la encuesta reportan más de **10** viajes.

```{r}
ParesOD %>% group_by(ViajesEncuesta) %>% 
  summarise(Total = n(), ViajesEstimados = sum(ViajesEsimados))
```

#Viajes Aleatorios para cada par OD

```{r}
SampleTrips <- data.frame(ZatOrigin=c(0),
                          ZatDestination=(0),
                          LongOrigin=c(0),
                          LatOrigin=c(0),
                          LongDestination=c(0),
                          LatDestination=c(0))
```

```{r}
for (i in 1:dim(NewPairs)[1]){
  SSRef <- 20
  SS <- 5000
  SampleTripsOrigin <- st_sample(
    Zones[which(Zones$Zona_Num_N==NewPairs$ZAT_ORIGEN[i]),],SS)
  
  SampleTripsDest <- st_sample(
    Zones[which(Zones$Zona_Num_N==NewPairs$ZAT_DESTINO[i]),],SS)
  
  Temp <- data.frame(ZatOrigin=rep(NewPairs$ZAT_ORIGEN[i],SSRef),
                     ZatDestination=rep(NewPairs$ZAT_DESTINO[i],SSRef),
                     LongOrigin=st_coordinates(SampleTripsOrigin)[1:SSRef,1],
                     LatOrigin=st_coordinates(SampleTripsOrigin)[1:SSRef,2],
                     LongDestination=st_coordinates(SampleTripsDest)[1:SSRef,1],
                     LatDestination=st_coordinates(SampleTripsDest)[1:SSRef,2])

  SampleTrips <- rbind(SampleTrips,Temp)  
}

```


```{r}
# SampleTrips <- SampleTrips[c(-1),]

setwd("UberData/SamplingData")
getwd()
# setwd("~/Dropbox/IDB Uber Bog/UberData_2019NEW/UberSamplingData")
# write.table(SampleTrips,"SampleTripsUberPeak_2019NEW.csv",sep = ";",row.names = FALSE)
```
